【裁判字號】    95,交聲,355
【裁判日期】    950529
【裁判案由】    聲明異議
【裁判全文】
臺灣彰化地方法院交通事件裁定        95年度交聲字第355號
移送機關即
原處分機關  交通部公路總局臺中區監理所彰化監理站
異  議  人
即受處分人  衫統有限公司  營利事業統一編號：00000000號
代  表  人  甲○○○
上列受處分人因違反道路交通管理處罰條例案件，對於交通部公
路總局臺中區監理所彰化監理站民國九十五年三月二十七日所為
之裁決書（彰監四字第裁六四─ＩＡ0000000號），聲明
異議，本院裁定如下：
    主  文
異議駁回。
    理  由
一、按受處分人，不服道路交通管理處罰條例第八條主管機關所
    為之處罰，得於接到裁決書之翌日起二十日內，向管轄地方
    法院聲明異議；交通法庭認聲明異議不合法律上之程式或其
    異議權已經喪失者，應以裁定駁回之，但其不合法律上之程
    式可補正者，應先訂期命為補正，逾期不補正者，即予駁回
    。道路交通管理處罰條例第八十七條第一項、道路交通案件
    處理辦法第十八條分別定有明文。又按處理違反道路交通管
    理事件，有關文書送達之程序，依行政程序法之規定。送達
    ，於應受送達人之住居所、事務所或營業所為之。對於機關
    、法人、非法人之團體之代表人或管理人為送達者，應向其
    機關所在地、事務所或營業所行之。違反道路交通管理事件
    統一裁罰基準及處理細則第五條、行政程序法第七十二條第
    一項前段、第二項前段亦分別定有明文。
二、經查，本件受處分人衫統有限公司係就案由欄所示之裁決書
    聲明異議，而上開裁決書業經原處分機關於民國九十五年三
    月二十八日送達至受處分人設在彰化縣福興鄉福南村振興巷
    二十號之營業所，並經受處分人之代表人甲○○○親自受領
    無訛，此有公司資料查詢結果、交通部公路總局臺中區監理
    所彰化監理站送達證書影本各一紙在卷可稽，其異議期間應
    自受處分人收受裁決書之翌日即九十五年三月二十九日起算
    二十日（受處分人營業所設在彰化縣福興鄉，應加計在途期
    間二日）內為之，則其至遲應於九十五年四月十九日聲明異
    議，惟受處分人竟遲至九十五年四月二十七日始向交通部公
    路總局臺中區監理所彰化監理站具狀聲明異議，有該站蓋於
    受處分人異議狀上之公文收文專用章可稽，顯已逾上開聲明
    異議期間，其聲明異議即難謂為合法，復無從補正，自應予
    以裁定駁回。至於受處分人另辯稱：因為本車使用人都在上
    班，也不住在送達地址云云，惟上開裁決書既經受處分人之
    代表人親自受領，應認該裁決書業已合法送達與受處分人，
    其異議期間即應自受處分人收受裁決書之翌日即九十五年三
    月二十九日起算，縱使該車之實際使用人並未收受或知悉該
    裁決書，仍無礙於原處分機關所為送達之合法性，亦與異議
    期間之起算時點無涉，受處分人前揭抗辯，自無可採。
三、據上論斷，應依道路交通管理處罰條例第八十七條第二項，
    道路交通案件處理辦法第十八條前段，裁定如主文。
中    華    民    國    95    年    5     月    29    日
                  交通法庭      法  官  鄭舜元
以上正本證明與原本無異。
如不服本裁定，應於裁定送達後5日內，向本院提出抗告狀 (須
附繕本)。
中    華    民    國    95    年    5     月    30    日
                                書記官  呂雅惠


司法院資訊處製作；財團法人民間司法改革基金會備份。
